【裁判字號】    89,易,1527
【裁判日期】    890731
【裁判案由】    贓物
【裁判全文】
臺灣桃園地方法院刑事判決                        八十九年度易字第一五二七號
    公  訴  人  台灣桃園地方法院檢察署檢察官
    被      告  甲○○
右列被告因贓物案件，經檢察官提起公訴（八十九年度偵字第七四○○號），本院判
決如左：
        主  文
甲○○收受贓物，累犯，處有期徒刑陸月，如易科罰金以參佰元折算壹日。
        事  實
一、甲○○前因違反麻醉藥品管理條例案件，於民國八十四年三月二十七日經本院判
    處有期徒刑五月，於同年五月十八日確定，並於八十五年三月五日執行完畢，竟
    不知悔改，又於八十八年六月間某日，明知綽號「阿強」之不詳姓名年籍男子所
    交付之車號TZI—五五六號輕型機車為贓物（該車為乙○○所有，於八十八年六
    月二日上午七時許在桃園縣中壢市○○路二○六巷四號遭不詳姓名人竊取），竟
    於桃園縣中壢市○○路一百號便利商店前予以收受騎用。嗣於八十八年七月十七
    日下午三時三十分許，甲○○騎乘上開贓車經桃園縣中壢市○○○街九十三號前
    ，為警查獲。
二、案經桃園縣警察局中壢分局報請台灣桃園地方法院檢察署檢察官偵查起訴。
        理  由
一、訊之被告甲○○矢口否認右揭犯行，辯稱收受上開機車時並不知該車為贓物云云
    。惟查，上開車號TZI—五五六號輕型機車為被害人乙○○所有，於八十八年六
    月二日上午七時許在桃園縣中壢市○○路二○六巷四號遭不詳姓名人竊取等情，
    業據被害人乙○○證述在案，並出具贓物領據一紙復卷，堪認該車確係不詳姓名
    人財產犯罪所得之物，為贓車無訛。被告自不詳姓名年籍綽號「阿強」之人處收
    受上開機車，既毋庸約定返還機車時地，又未取得行照，逕自騎乘超過一月有餘
    ，迄為警查獲，仍不知「阿強」聯絡住址，「阿強」亦未向其索還機車，被告豈
    不知該車為他人財產犯罪所得之贓物，辯稱無贓物之認識云云，無非避重就輕之
    詞，委無足採。事證明確，犯行堪以認定。
二、核被告所為，係犯刑法第三百四十九條第一項之收受贓物罪。其前因違反麻醉藥
    品管理條例案件，於八十四年三月二十七日經本院判處有期徒刑五月，於同年五
    月十八日確定，並於八十五年三月五日執行完畢，有台灣高等法院被告全國前案
    紀錄表一紙在卷為憑，五年內再犯本件有期徒刑以上之罪，為累犯，依法加重其
    刑。爰審酌被告所收受之贓物財產價值雖非至鉅，然其前於八十七年一月初某日
    收受贓物刁陀表一只，經檢察官起訴後旋即逃亡，上開前案紀錄表、本院八十八
    年度易緝字第一四七號刑事判決各一紙可稽，通緝期間又犯本件罪質相同之罪名
    ，惡性非淺等一切情狀，量處如主文所示之刑，並諭知易科罰金之折算標準。至
    於扣案鑰匙一支，雖係被告占有掌控上開贓車所用之物，然核與被告收受贓物之
    犯行無涉，毋庸宣告沒收，附此敘明。
三、據上論斷，應依刑事訴訟法第二百九十九條第一項前段，刑法第三百四十九條第
    一項、第四十七條、第四十一條，罰金罰鍰提高標準條例第一條前段、第二條，
    判決如主文。
本案經檢察官呂理銘到庭執行職務。
中      華      民      國      八十九      年    七    月    三十一    日
                                臺灣桃園地方法院刑事第五庭
                                      法  官  楊  得  君
右正本證明與原本無異。
如不服本判決，應於判決送達後十日內向本院提出上訴狀( 應附繕本 )，上訴於臺灣
高等法院。
                                      書記官  簡  慧  瑛
中       華      民      國     八十九      年    八    月      一      日
附論罪科刑依據之法條：
刑法第三百四十九條
收受贓物者，處三年以下有期徒刑、拘役或五百元以下罰金。
搬運、寄藏、故買贓物或為牙保者，處五年以下有期徒刑、拘役或科或併科一千元以
下罰金。
因贓物變得之財物，以贓物論。


司法院資訊處製作；財團法人民間司法改革基金會備份。
